#●flights: Contiene información sobre todos los vuelos que salen de Nueva York.
#● airports: Ofrece información sobre los aeropuertos, es decir: el nombre y la ubicación.
#● planes: Contiene información sobre aviones particulares utilizados en vuelos.
#● airlines: Brinda información sobre aerolíneas.
#● weather: Nos da las condiciones climáticas en la ciudad/aeropuerto de salida en Nueva York.

```{r}

library(nycflights13)
library(tidyverse)
library(dplyr)


view(flights)
view(airports)
view(planes)
view(airlines)
view(weather)
 

#ENUNCIADO 1
flights %>%
  inner_join(planes, by= "tailnum")


flights %>%
  inner_join(airlines, by= "carrier")


flights %>%
  inner_join(airports, by = c("origin"="faa"))%>%
  inner_join(airports, by = c("dest"="faa")) 


flights %>%
  inner_join(airports, by = c("origin"="faa"))%>%
  inner_join(airports, by = c("dest"="faa")) 


flights %>%
 inner_join(weather, by = c("origin","year","month","day","hour"))


```

```{r}
#2



flights %>% 
   count(year,month,day) %>% 
  filter(n>1000) %>% 
 arrange(n) 
 



#2.2
flights_selected <-  flights %>%
  select(year:day,hour, origin, dest, tailnum,carrier, arr_delay, dep_delay) %>%
  arrange(desc(year))
flights_selected

 
#2.3
airlines %>%
  left_join(flights_selected, by= "carrier"  )  %>%
 select(-origin, -dest)   %>%
  mutate(sum = rowSums(across(c(arr_delay, dep_delay))))

millenium_falcon %>%
  left_join(star_destroyer, by=c("part_num","color_id"), suffix=c("_falcon","_star_destroyer"))



#2.4

 precip_delay <- flights %>%
 inner_join(weather, by = c("origin","year","month","day","hour")) %>%
  group_by(precip) %>%
  summarize(delay = mean( replace_na(dep_delay, 0) , na.rm = TRUE)) 
 
 
 #2.5
 
 ggplot(precip_delay, aes(x=precip, y=delay)) + geom_point()
 
 
 #2.6
 
flights
 
flights_1 <-  flights %>%
  filter(year == 2013, month == 5, day == 10) %>%
   group_by(dest) %>%
   summarize(delay = mean( replace_na(arr_delay, 0) , na.rm = TRUE)) 
 
 

 flights_airports <- flights_1 %>%
    inner_join(airports, by=   c("dest"="faa")) 
 
 
 
 #2.7
  
  ggplot(flights_airports, aes(x=lon, y=lat ,color=delay, size =delay)) + geom_point()
 
  
  
#2.8  
  
 
flights %>%
  inner_join(planes, by= "tailnum", suffix=c("_flights","_planes"))
transmute(tailnum ,manufacturer)
  transmute(tailnum, manufacturer, pi=rowSums(across(c(dep_delay, dep_delay))/ air_time))

  
  
```



   flights %>% 
   count(year,month,day,flight) %>% 
   filter(n>1000) %>% head() %>% 
   arrange(n) 


   kable() %>% 
   kable_styling(bootstrap_options = c("striped","condensed"),
   full_width = F, font_size = 10,position="left")%>%
   row_spec(0,background="peachpuff") 
